vi: Xe và phụ tùng: Bộ phận và phụ kiện xe cộ; Xe cộ
fi: Ajoneuvot ja osat: Ajoneuvojen osat ja tarvikkeet; Ajoneuvot
hu: Járművek és alkatrészek: Járműalkatrészek és -kiegészítők; Járművek
tr: Taşıtlar ve Parçalar: Taşıt Parçaları ve Aksesuarlar; Taşıtlar
sl-SI: Vozila in deli: Deli in dodatki za vozila; Vozila
lt-LT: Transporto priemonės ir dalys: Transporto priemonių dalys ir priedai; Transporto priemonės
en: Vehicles & Parts: Vehicle Parts & Accessories; Vehicles
de: Fahrzeuge & Teile: Fahrzeugersatzteile & -zubehör; Fahrzeuge
fr: Véhicules et accessoires: Pièces détachées pour véhicules; Véhicules
el: Οχήματα & ανταλλακτικά: Ανταλλακτικά & αξεσουάρ οχημάτων; Οχήματα
sk-SK: Diely pre vozidlá: Diely a príslušenstvo pre vozidlá; Vozidlá
bg-BG: Превозни средства и части: Автомобилни части и аксесоари; Превозни средства
es: Vehículos y recambios: Piezas y accesorios para vehículos; Vehículos
hr-HR: Vozila i dijelovi vozila: Dijelovi i oprema za vozila; Vozila
ja: 乗り物・パーツ: 乗り物用パーツ・関連用品; 乗り物
ru: Транспортные средства, запчасти и аксессуары: Запчасти и аксессуары для транспортных средств; Транспортные средства
nb: Kjøretøy og deler: Deler og tilbehør til kjøretøy; Kjøretøy
nl: Voertuigen en onderdelen: Voertuigonderdelen en -accessoires; Voertuigen
cs: Vozidla a náhradní díly: Díly a příslušenství vozidel; Dopravní prostředky
zh-TW: 車輛與零配件: 車輛零件/配件; 車輛
ko: 차량/부품: 차량 부품/부대용품; 차량
it: Veicoli e parti: Componenti e accessori per auto; Veicoli
pt-BR: Veículos e peças: Peças e acessórios de veículos; Veículos
ro-RO: Vehicule și piese: Piese și accesorii pentru vehicule; Vehicule
pl: Pojazdy i części: Akcesoria i części do pojazdów; Pojazdy
th: รถยนต์และชิ้นส่วน: ชิ้นส่วนและอุปกรณ์สำหรับยานยนต์; ยานพาหนะ
pt-PT: Veículos e peças: Acessórios e peças para veículos; Veículos
zh-CN: 交通工具/汽车/飞机/船舶: 交通工具零件/配件; 交通工具
sv: Fordon och delar: Fordonsdelar och tillbehör; Fordon
da: Køretøjer og dele: Dele og tilbehør til køretøjer; Køretøjer